# 求助陈老师在建工程转固定资产问题

提问人：haiyangzhang 时间：2014-12-11 23:27:47
求助陈老师，现在审计过程中遇到这样一个疑问，在建工程转固定资产，整个项目有土建工程，有专用设备，专用设备一直在工程物资里核算，在在建工程转固定资产时候，直接转入固定资产，这样账务处理合理吗？另外一个就是在建工程转入固定资产，像弱电系统，监控系统，消防系统，电梯，配电箱等，是单独作为固定资产管理，还是计入房屋建筑物资产原值，怎么样核算有什么依据吗？

回答人：chenyiwei
1 、专用设备在投入安装时，应从“工程物资——待安装设备”转入在建工程，达到预定可使用状态时再从在建工程转入固定资产。
2 、根据《企业会计准则第 4 号——固定资产》第五条规定：“固定资产的各组成部分具有不同使用寿命或者以不同方式为企业提供经济利益，适用不同折旧率或折旧方法的，应当分别将各组成部分确认为单项固定资产”。因此，弱电系统，监控系统，消防系统，电梯，配电箱等应单列固定资产项目，不能并入房屋建筑物原值中。这一点与房产税的规定可能存在差异，在计算房产税时须注意调整。

提问人：gwb84 时间：2014-12-12 10:07:51
陈老师，如果A公司控制B公司，A公司正常经营，但使用的原料是B公司某个工艺流程试运行未转资阶段的产品，那么依准则B公司的产品试运行收入和成本要计入在建工程，但是A公司合并报表上又如何反应这块试运行净利呢？如何做内部抵消处理。谢谢！

回答人：chenyiwei
在A公司个别报表层面，取得B公司的试生产产品作为原材料使用时，按正常的采购处理，其入账价值为实际交易价款。 在A公司合并报表层面，试生产中产出的产品作为下一工序的原材料使用的，应按照该试生产产品的可变现净值（排除内部转让交易价格不公允的因素，则等于内部交易价格）转为下一工序的原材料成本。 所以两者在合并报表层面和个别报表层面的计量原则总体上一致，一般在合并报表层面无需特别调整。如果在转移过程中发生了不能抵扣的税费，则这些税费在合并报表层面计入损益。